【裁判字號】    95,交抗,937
【裁判日期】    951228
【裁判案由】    違反道路交通管理處罰條例
【裁判全文】
臺灣高等法院交通事件裁定             95年度交抗字第937號
抗  告  人
即受處分人  甲○○
上列抗告人因違反道路交通管理處罰條例案件，不服臺灣板橋地
方法院，中華民國95年10月30日所為裁定（95年度交聲字第1694
、1697號；原處分案號：北監自裁字裁40-C00000000、裁40-C00
000000號），提起抗告，本院裁定如下：
    主  文
抗告駁回。
    理  由
一、抗告意旨略以：抗告人實於95年9月15日已寄出聲明異議狀
    ，但被台北監理所退回，而後本人母親在收到裁決書正本因
    未即時告知，致使抗告人遲至95年10月18日才將聲明異議書
    再次寄出，且車輛肇事鑑定委員會報告說明本人無肇事因素
    云云。
二、按「受處分人，不服第八條主管機關所為之處罰，得於接到
    裁決書之翌日起二十日內，向管轄地方法院聲明異議」，道
    路交通管理處罰條例第八十七條第一項定有明文。
三、經查：
（一）本件抗告人（即受處分人即異議人）因上開違反道路交通
      管理處罰條例事件，業據原處分機關於民國（下同）95
      年9月19日以北監自裁字裁40-C00000000、裁40-C0000000
      0號違反道路交通管理事件裁決書處分在案，此有上開違
      反道路交通管理事件裁決書各乙紙，在卷可稽，應堪認定
      。茲本件抗告人雖不服原處分機關上開裁決處分，惟揆諸
      上開法條之規定，應於「接到裁決書之翌日起『二十日』
      內，向管轄地方法院聲明異議」，始為合法。
（二）又本件抗告人雖稱伊已於95年9月15日已寄出聲明異議狀
      ，然查原處分機關係於95年9月19日方做出違反道路交通
      管理事件裁決書處分，則抗告人在尚未裁決前逕行提起聲
      明異議，自不符道路交通管理處罰條例第87條規定，此有
      交通部公路總局臺北區監理所95年9月20日北監自字第095
      1013913號函一份附卷可資佐證。又本件原處分機關所為
      上開違反道路交通管理事件裁決書，業於95年9 月22日即
      以掛號郵寄方式送達由抗告人之同居人即其母陳美琇收受
      ，此有原處分機關所提出掛號郵件收件回執影本2紙可佐
      ，亦堪認定。則抗告人自應於接到裁決書之翌日起『二十
      日』內，向管轄地方法院聲明異議，始為合法。惟抗告人
      遲至95年10月19日始向原處分機關提出上開裁決書之聲明
      異議，再經轉送原審法院審理，顯已逾上開「二十日」之
      法定期間（按本件抗告人得加計2日之在途期間），至抗
      告人辯稱伊母親在收到裁決書正本後，因未即時告知，方
      遲誤異議之期間云云，其既經合法送達收受，就此部分抗
      告人自應負擔不利益之後果。是抗告人就上開違反道路交
      通管理事件裁決書之聲明異議，應已逾期，顯不合法。原
      審因予駁回異議，核無違誤，抗告人仍執前詞提起抗告，
      為無理由，應予駁回。
據上論結，應依道路交通案件處理辦法第26條，刑事訴訟法第41
2條，裁定如主文。
中    華    民    國    95    年    12    月    28    日
                  交通法庭審判長法  官 陳 正 雄
                                法  官 許 錦 印
                                法  官 蔡 光 治
以上正本證明與原本無異。
不得再抗告。
                                書記官 陳 韋 杉
中    華    民    國    96    年    1     月    2     日


司法院資訊處製作；財團法人民間司法改革基金會備份。
